# 求助版主。别人问的。。。回答没谱

提问人：wu02bj 时间：2012-05-14 23:32:45
一区域内的投资性公司，计划 1 年后成立一家新公司，当然现在就要准备买地，盖房，设计。。人工等。发生的一系列费用，咨询了“专家”说要挂往来，将来等这个公司成立后再向它收钱，问题是现在费用发生时发票都开具投资性公司名义，将来怎么收回？ 我个人认为做为投资前期发生的一系列费用，先暂记入开发成本或在建工程，将来投资时这部分做为投资行为的一部分成本转出（即实物出资）可行否？ 还是要以投资性房地产来计量？

回答人：chenyiwei
首先要明确这部分支出在将来被投资公司成立后是否准备向其收回。如果拟收回，且预计收回可能性较大的，目前可以暂挂往来。如果不打算收回，从会计角度，基于实质重于形式的原则，可以确认为对被投资企业的追加投资，计入将要确认的长期股权投资的成本中；但从工商角度，代垫费用作为出资是不允许的，因此不能直接作为出资予以验资。 无论个别报表层面是否打算向被投资企业收回，在投资方编制合并报表时，应当视同为本会计主体就自身固定资产发生的前期费用，据此在合并报表层面予以恰当列报。